Inventaris van het archief van de Directie Kernenergie van het Ministerie van Economische Zaken (1947) 1956-1971 (1972)
Nationaal Archief, Den Haag
- Stukken betreffende bijzondere onderwerpen, B
  - Taak, B.2
    - Onderzoek, B.2.2
      - Reactor Centrum Nederland (RCN), B.2.2.8
        - Financiën, B.2.2.8.7
          - Stukken betreffende de begrotingen en financiële controle, met overzichten van de bijdrage van het Ministerie en met driejarenplannen., 1954 - 1972; 420-445; 26 omslagen
            - Begroting 1966 met driejarenplan, 1964 - 1965, 436
            - Begroting 1966 met driejarenplan, 1966 - 1967, 437
            - Begroting 1967 met driejarenplan, 1966, 438
            - Begroting 1967 met driejarenplan, 1967 - 1968, 439
            - Begroting 1968 met driejarenplan, 1967, 440
            - Begroting 1968 met driejarenplan, 1968 - 1970, 441
            - Begroting 1968 met driejarenplan, 1969, 1968 - 1970, 442
            - Begroting 1970 met driejarenplan, 1969, 443
            - Begroting 1970 met driejarenplan, 1970 - 1971, 444
            - Begroting 1971, 1970 - 1972, 445
          - Stukken betreffende de verhoging van de kapitaalbijdrage door de Staat, 1958 - 1959; 446; 1 omslag
          - Stukken betreffende de opname van een clausule in de beschikking tot bijdrage door het ministerie in de exploitatiekosten, over toezicht op het financiële beheer door de Algemene Rekenkamer en de Ministeries van Financiën en Economische Zaken, 1958 - 1959; 447; 1 omslag
          - Concepttekst van de overeenkomst voor financiële medewerking door de KEMA, 1965; 448; 1 omslag
        - Huisvesting, B.2.2.8.8
          - Stukken betreffende de huisvesting van het RCN en Euratom te Petten, 1956, 1958 - 1972; 449-469; 21 omslagen
            Zie ook inv.nrs.108-114.
            - Prae-advies voor de keuze van een terrein van vestiging, 1956, 449
            - Regeling van de erfpachtsrechten van RCN en Euratom, 1958 - 1961, 450
            - Regeling van de erfpachtsrechten van RCN en Euratom, 1962 - 1964, 1971, 451
            - Bemiddeling bij de bouwactiviteiten van het RCN en Euratom, 1958 - 1960, 452
            - Bemiddeling bij de bouwactiviteiten van het RCN en Euratom, 1961, 453
            - Bemiddeling bij de bouwactiviteiten van het RCN en Euratom, 1962, 454
            - Bemiddeling bij de bouwactiviteiten van het RCN en Euratom, 1963, 455
            - Bemiddeling bij de bouwactiviteiten van het RCN en Euratom, 1964, 456
            - Bemiddeling bij de bouwactiviteiten van het RCN en Euratom, 1965, 457
            - Bemiddeling bij de bouwactiviteiten van het RCN en Euratom, 1966, 458
            - Bemiddeling bij de bouwactiviteiten van het RCN en Euratom, 1967 - 1972, 459
            - Bemiddeling bij.de bouw van huizen voor personeel van RCN en Euratom, 1958 - 1960, 460
            - Bemiddeling bij.de bouw van huizen voor personeel van RCN en Euratom, 1961, 461
            - Bemiddeling bij.de bouw van huizen voor personeel van RCN en Euratom, 1962 jan. - juli, 462
            - Bemiddeling bij.de bouw van huizen voor personeel van RCN en Euratom, 1962 aug. - dec., 463
            - Bemiddeling bij.de bouw van huizen voor personeel van RCN en Euratom, 1963 jan. - apr., 464
            - Bemiddeling bij.de bouw van huizen voor personeel van RCN en Euratom, 1963 mei - dec., 465
            - Bemiddeling bij.de bouw van huizen voor personeel van RCN en Euratom, 1964, 466
            - Bemiddeling bij.de bouw van huizen voor personeel van RCN en Euratom, 1965, 467
            - Bemiddeling bij.de bouw van huizen voor personeel van RCN en Euratom, 1966, 468
            - Bemiddeling bij.de bouw van huizen voor personeel van RCN en Euratom, 1967 - 1969, 1971, 469
        - Overige aangelegenheden betreffende het RCN, B.2.2.8.9
          - Dossier inzake het ontslag van prof.dr. J.W.M. Milatz als directeur van het RCN., 1957 - 1964; 470; 1 omslag
          - Stukken betreffende de uitbesteding van onderzoekwerkzaamheden door RCN aan TNO., 1958; 471; 1 omslag
      - Onderzoeksgebieden en projecten op nucleair gebied, B.2.2.9
        - Betonnen reactorvaten, B.2.2.9.1
          - Stukken betreffende de toepassing van voorgespannen beton voor drukvaten van kernreactoren., 1966; 472; 1 omslag
          - Stukken betreffende een voorlichtingsbijeenkomst georganiseerd door Euratom over reactorvaten van voorgespannen beton en hun isolering., 1967; 473-476; 4 pakken
            - Deel 1, 1967, 473
            - Deel 2, 1967, 474
            - Deel 3, 1967, 475
            - Deel 4, 1967, 476
          - Stukken betreffende onderzoek naar de veiligheidsaspecten van reactorvaten van voorgespannen beton., 1969 - 1971; 477; 1 omslag
        - Brandstofelementen, B.2.2.9.2
          - Tekst van een lezing van dr.ir. J.H.M. Manders over de vervaardiging van brandstofelementen., 1957; 478; 1 stuk
        - Fysica van de gecondenseerde materie, B.2.2.9.3
          - Verslagen van de vergaderingen van het Raadgevend Beheerscomité van het programma "Fysica van de gecondenseerde materie" van Euratom., 1970 - 1971; 479; 1 omslag
        - Gammagrafie, B.2.2.9.4
          - Teksten van lezingen gehouden op een bijeenkomst van het Nederlands Atoomforum over gammagrafie., 1964; 480; 1 deel
        - Intermediaire converter (ORGEL), B.2.2.9.5
          - Stukken betreffende de openbare inschrijving voor de bouw van een prototype intermediaire converter (ORGEL) voor het gemeenschappelijk centrum voor onderzoek van Euratom te Ispra in Italië., 1965 - 1969; 481-483; 3 omslagen
            - 1965, 481
            - 1966, 482
            - 1967 - 1969, 483
          - Stukken betreffende de informatieve vergadering over gebruiksmogelijkheden van een testreactor voor beproeving van splijtstof en kerndelen van reactoren van het orgeltype (ESSOR)., 1969; 484; 1 pak
          - Stukken betreffende de exploitatie van een testreactor voor beproeving van splijtstof en kerndelen van reactoren van het orgeltype (ESSOR)., 1969 - 1971; 485; 1 omslag
          - Verslagen van een symposium., 1965; 486; 1 omslag
        - Isotopen, B.2.2.9.6
          - Stukken betreffende de Nederlandse inbreng in het studiesyndicaat van Euratom voor onderzoek naar de haalbaarheid van een Europese isotopenscheidingsfabriek., 1955 - 1958; 487-490; 4 omslagen
            - 1955 - 1956 juni, 487
            - 1956 juli - dec., 488
            - 1957 jan. - apr., 489
            - 1957 mei - 1958, 490
          - Stukken betreffende de toepassingsmogelijkheden van radio-isotopen., 1957, 1959, 1963 - 1964; 491; 1 omslag
          - Rapport van TNO getiteld "Beschouwingen inzake onderzoek met radio-isotopen in de nijverheidsorganisatie TNO"., 1959; 492; 1 deel
          - Stukken betreffende de voorgenomen bouw door Philips-Duphar van een isotopenlaboratorium met cyclotron op een door de staat aan RCN in erfpacht gegeven terrein te Petten., 1962 - 1964; 493; 1 omslag
          - Teksten van lezingen gehouden op een symposium van het Nederlands Atoomforum over technische toepassingen van radioisotopen., 1963; 494; 1 deel
          - Ingekomen brief van RCN met bijlagen betreffende een overzicht opgesteld door Euratom over de isotopenproduktie en toepassing in Nederland., 1964; 495; 1 stuk
          - Stukken betreffende de Nederlandse deelname in de studiegroep., 1965 - 1969; 496-497; 2 omslagen
            - 1965 - 1966, 496
            - 1967 - 1969, 497
          - Dossier inzake de beantwoording van vragen gesteld door het lid der Tweede Kamer de heer v.d. Stoel over de oprichting in Euratom-verband van een isotopenscheidingsinstallatie., 1967; 498; 1 omslag
        - Kernfusie, B.2.2.9.7
          - Stukken betreffende onderzoek naar de toepassingsmogelijkheden van kernfusie., 1958 - 1959, 1970; 499; 1 omslag
        - Moderatormateriaal, B.2.2.9.8
          - Stukken betreffende het vervaardigen van moderatormateriaal in Nederland., 1956 - 1958; 500; 1 omslag
        - Natriumtechnologie-ontwikkelingsprogramma ten behoeve van snelle reactoren, B.2.2.9.9
          - Stukken betreffende de subsidieverlening aan TNO en Neratoom voor een basisresearchprogramma, voortgezet door de associatie Euratom/TNO/Neratoom., 1964 - 1971; 501-508; 8 omslagen
            - 1964, 501
            - 1965, 502
            - 1966, 503
            - 1967, 504
            - 1968, 505
            - 1969, 506
            - 1970, 507
            - 1971, 508
          - Stukken betreffende de totstandkoming van het associatiecontract tussen Euratom en TNO/RCN., 1964 - 1965; 509; 1 omslag
          - Stukken betreffende het RCN-aandeel in de Euratom-TNO/RCN associatie., 1965 - 1969; 510; 1 omslag
          - Kwartaalverslagen van het RCN-aandeel in de Euratom-TNO/RCN associatie., 1967 - 1971; 511-515; 5 omslagen
            - 1967, 511
            - 1968, 512
            - 1969 1e - 3e kwartaal, 513
            - 1970 2e kwartaal, 514
            - 1971, 515
          - Stukken betreffende het verlenen van toestemming aan TNO en Neratoom voor openbaarmaking van gegevens., 1967, 1969 - 1971; 516; 1 omslag
          - Stukken betreffende de subsidieverlening aan NV Neratoom., 1966 - 1971; 517-525; 9 omslagen
            - 1966, 517
            - 1967, 518
            - 1968 jan. - mei, 519
            - 1968 juni - dec., 520
            - 1969 jan. - juni, 521
            - 1969 juli - dec., 522
            - 1970 jan. - aug., 523
            - 1970 sep. - dec., 524
            - 1971, 525
          - Stukken betreffende de besluitvorming bij de keuze voor Hengelo als vestigingsplaats van het 50 mw testcircuit., 1967; 526; 1 omslag
          - Stukken betreffende de eigendomsoverdracht aan de Staat en de totstandkoming van de overeenkomst tussen de Staat en TNO over de exploitatie van het 50 mw testcircuit., 1968 - 1969; 527; 1 omslag
          - Stukken betreffende de kostenvergoeding aan TNO voor de exploitatie van het 50 mw testcircuit., 1969 - 1971; 528; 1 omslag
          - Stukken betreffende de totstandkoming van de overeenkomsten tussen de Staat en Stork N.V. over erfpacht van de grond in Hengelo voor het 50 mw testcircuit., 1969 - 1971; 529; 1 omslag
          - Stukken betreffende de bemiddeling bij huisvestingsproblemen van TNO-personeel werkzaam bij het 50 mw testcircuit., 1970; 530; 1 omslag
          - Maandverslagen van NV Neratoom over de bouw van het 50 mw testcircuit., 1970 - 1971; 531; 1 omslag
        - Opwerking splijtstoffen, B.2.2.9.10
          - Stukken betreffende het overleg in Euratomverband over de opwerking van bestraalde splijtstoffen., 1971; 532; 1 omslag
        - Plutonium en transplutonium, B.2.2.9.11
          - Notulen, met agenda's en bijlagen, van de vergaderingen van het Raadgevend Beheerscomité van het programma-onderdeel "Plutonium en transplutonium-elementen" van Euratom., 1970 - 1971; 533; 1 omslag
          - Stukken betreffende de samenstelling van de Nederlandse afvaardiging in het Raadgevend Beheerscomité van het programma-onderdeel "Plutonium en transplutonium-elementen" van Euratom., 1971; 534; 1 omslag
        - Reactortypen, B.2.2.9.12
          - Stukken betreffende het overleg met het RCN over een studie-opdracht van het Ministerie van Defensie voor een voorontwerp van een drukwaterreactor met natuurlijke circulatie., 1961; 535; 1 omslag
          - Stukken betreffende de Nederlandse deelname in de studiegroep "Gasgekoelde reactoren" van het atoomagentschap van de OESO., 1968 - 1969; 536; 1 omslag
          - Stukken betreffende de aanbesteding en de bouw door de American Car and Foundries (ACF) (Hoge flux reactor van het RCN te Petten), 1955 - 1961; 537-538; 2 omslagen
            - 1955 - 1956, 537
            - 1957 - 1961, 538
          - Stukken betreffende de bijdragen door de US Atomic Energy Commission in de bouwkosten (Hoge flux reactor van het RCN te Petten), 1956, 1961 - 1963; 539; 1 omslag
          - Stukken betreffende de bemiddeling bij de splijtstofvoorziening (Hoge flux reactor van het RCN te Petten), 1956 - 1960, 1962 - 1963; 540; 1 omslag
          - Stukken betreffende de verlening van de staatsgarantie aan de American Car and Foundries (ACF) t.b.v. de financiering (Hoge flux reactor van het RCN te Petten)., 1957; 541; 1 omslag
          - Rapport getiteld "Uiteenzetting over de hoge flux reactor" van prof. dr. J.M.W. Milatz., 1957; 542; 1 stuk
          - Stukken betreffende de bemiddeling bij de vergunningverlening aan het RCN voor de bouw en ingebruikstelling (Hoge flux reactor van het RCN te Petten)., 1957 - 1958, 1961 - 1962; 543; 1 omslag
          - Stukken betreffende de regeling van de wettelijke aansprakelijkheid bij de exploitatie (Hoge flux reactor van het RCN te Petten)., 1958, 1960 - 1962, 1965 - 1968; 544; 1 omslag
          - Stukken betreffende de regeling van de gezondheidsbescherming (Hoge flux reactor van het RCN te Petten)., 1959 - 1960, 1962; 545-546; 2 omslagen
            - 1959, 545
            - 1960, 1962, 546
          - Rapport getiteld "Hazard report for the high flux reactor at Petten" opgesteld door het RCN., 1960; 547-549; 3 delen
            - Deel 1 1960, 547
            - Deel 2 1960, 548
            - Deel 3 1960, 549
          - Stukken betreffende het onderzoek door de IAEA naar de veiligheid n.a.v. het Hazard report for the high flux reactor at Petten opgesteld door het RCN., 1960 - 1961; 550; 1 omslag
          - Stukken betreffende de overdracht door RCN aan Euratom van de exploitatie (Hoge flux reactor van het RCN te Petten)., 1962 - 1971; 551; 1 omslag
          - Stukken betreffende de overeenkomst tussen Euratom en RCN inzake de technische bedrijfsvoering (Hoge flux reactor van het RCN te Petten)., 1966 - 1967; 552; 1 omslag
          - Stukken betreffende de informatieve bijeenkomst georganiseerd door Euratom (Hoge flux reactor van het RCN te Petten)., 1967; 553; 1 omslag
          - Stukken betreffende de beantwoording van de vragen gesteld door de leden der Tweede Kamer de heren Posthumus en Oele over een bedrijfsongeval met de reactor (Hoge flux reactor van het RCN te Petten)., 1968; 554; 1 omslag
          - Stukken betreffende de Nederlandse deelname aan het hoge temperatuur gasgekoelde DRAGON reactorproject in Engeland van het atoomagentschap van de OESO (Hoge temperatuur reactoren): Nederlandse deelname, 1957 - 1963, 1965 - 1970; 555-560; 6 omslagen
            Tekst van het verdrag, 1960. Zie inv.nr. 341
            - 1957 - 1958, 555
            - 1959, 556
            - 1960 - 1961, 557
            - 1962 - 1963, 1965 - 1966, 558
            - 1967, 559
            - 1968 - 1970, 560
          - Stukken betreffende het hoge temperatuur gasgekoelde DRAGON reactorproject in Engeland van het atoomagentschap van de OESO (Hoge temperatuur reactoren): Jaarverslagen, 1960 - 1971; 561-564; 4 omslagen
            - 1960 - 1962, 561
            - 1963 - 1965, 562
            - 1966 - 1968, 563
            - 1969 - 1971, 564
          - Verslag van het IAEA-symposium over geavanceerde hogetemperatuur gasgekoelde reactoren., 1968; 565; 1 stuk
          - Stukken betreffende mogelijke samenwerking tussen Nederland en Duitsland op het gebied van hoge temperatuur gasgekoelde reactoren., 1969 - 1970; 566; 1 omslag
          - Stukken betreffende de werkzaamheden van het Raadgevend Beheerscomité van het programma "Hoge temperatuur reactoren" van Euratom., 1970; 567; 1 omslag
          - Stukken betreffende de Nederlandse deelname aan de gemeenschappelijke onderneming van de OESO te Halden in Noorwegen (Rokend water reactoren), 1957 - 1964, 1966, 1968 - 1969, 1971; 568-570; 3 omslagen
            - 1957 - 1958 apr., 568
            - 1958 mei - 1960 apr., 569
            - 1960 mei - 1964, 1966, 1968 - 1969, 1971, 570
          - Stukken betreffende de gemeenschappelijke onderneming van de OESO te Halden in Noorwegen (Rokend water reactoren): tekst van het verdrag (Rokend water reactoren), 1960.; ---
          - Stukken betreffende de gemeenschappelijke onderneming van de OESO te Halden in Noorwegen (Rokend water reactoren): vergaderstukken van het overleg, 1959 - 1962; 571-573; 3 omslagen
            - Nrs. 107-147, 1959, 571
            - Nrs. 148-175, 1960, 572
            - Nrs. 176-260, 1960 - 1962, 573
          - Stukken betreffende de gemeenschappelijke onderneming van de OESO te Halden in Noorwegen (Rokend water reactoren): jaarverslagen., 1960 - 1961, 1968, 1970 - 1971; 574-575; 2 omslagen
            - 1960 - 1961, 574
            - 1968, 1970 - 1971, 575
          - Stukken betreffende het onderzoekproject splijtstofelementen van Philips (Rokend water reactoren:50 mw SEP centrale te Dodewaard), 1963 - 1969; 576-577; 2 omslagen
            - Notulen, met agenda's en bijlagen, van de vergaderingen van de begeleidingscommissie 1963, 576
            - Fabricage in het onderzoekcentrum te Petten,1963 - 1969, 577
          - Stukken betreffende de oprichting door Philips-Duphar van een Industrieel Isotopen Instituut (Rokend water reactoren:50 mw SEP centrale te Dodewaard), 1968 - 1969; 578; 1 omslag
          - Stukken betreffende de ontwikkeling door de RDM van een proefring ten behoeve van het reactorvat (Rokend water reactoren:50 mw SEP centrale te Dodewaard), 1962 - 1969; 579-584; 6 omslagen
            - Subsidieverlening, 1962 - 1969, 579
            - Kwartaalverslagen, 1964, 580
            - Kwartaalverslagen, 1965, 581
            - Kwartaalverslagen, 1966 - 1967, 582
            - Concept-eindrapport, 1967, 583
            - Eindrapport, 1968, 584
          - Stukken betreffende het vervaardigen door de RDM van een model, en het laten uitvoeren van spanningsonderzoek hierop door de TH-Delft, ten behoeve van het reactorvat (Rokend water reactoren:50 mw SEP centrale te Dodewaard), 1963 - 1968; 585-607; 22 omslagen
            - Subsidieverlening, 1963 - 1965, 1967, 585
            - Instelling en opheffing van de Commissie spanningsonderzoek, 1964 - 1965, 1968, 586
            - Notulen, met agenda's en bijlagen, van de vergaderingen van de commissie Spanningsonderzoek, 1964 dec. 22, 587
            - Notulen, met agenda's en bijlagen, van de vergaderingen van de commissie Spanningsonderzoek, 1965 jan. 27, 588
            - Notulen, met agenda's en bijlagen, van de vergaderingen van de commissie Spanningsonderzoek, 1965 mrt. 23, 589
            - Notulen, met agenda's en bijlagen, van de vergaderingen van de commissie Spanningsonderzoek, 1965 juni 23, 590
            - Notulen, met agenda's en bijlagen, van de vergaderingen van de commissie Spanningsonderzoek, 1965 sep. 24, 591
              De notulen van vergadering van 24 september 1965 ontbreken.
            - Notulen, met agenda's en bijlagen, van de vergaderingen van de commissie Spanningsonderzoek, 1965 dec. 22, 592
            - Notulen, met agenda's en bijlagen, van de vergaderingen van de commissie Spanningsonderzoek, 1966 mrt. 23, 593
            - Notulen, met agenda's en bijlagen, van de vergaderingen van de commissie Spanningsonderzoek, 1966 juni 22, 594
            - Notulen, met agenda's en bijlagen, van de vergaderingen van de commissie Spanningsonderzoek, 1966 sep. 28, 595
            - Notulen, met agenda's en bijlagen, van de vergaderingen van de commissie Spanningsonderzoek, 1966 dec. 21, 596
            - Notulen, met agenda's en bijlagen, van de vergaderingen van de commissie Spanningsonderzoek, 1967 mrt. 29, 597
            - Notulen, met agenda's en bijlagen, van de vergaderingen van de commissie Spanningsonderzoek, 1967 juni 14, 598
            - Notulen, met agenda's en bijlagen, van de vergaderingen van de commissie Spanningsonderzoek, 1967 okt. 4, 599
            - Notulen, met agenda's en bijlagen, van de vergaderingen van de commissie Spanningsonderzoek, 1968 jan. 31, 600
            - Notulen, met agenda's en bijlagen, van de vergaderingen van de commissie Spanningsonderzoek, 1968 apr. 11, 601
            - Notulen, met agenda's en bijlagen, van de vergaderingen van de commissie Spanningsonderzoek, 1968 juni 26, 602
            - Notulen, met agenda's en bijlagen, van de vergaderingen van de commissie Spanningsonderzoek, 1968 nov. 22, 603
            - Jaarverslag over 1964-1965, 1967, 604
            - Jaarverslag over 1965-1966, 1967, 605
            - Jaarverslag over 1966-1967, 1968, 606
            - Eindrapport, 1968, 607; 4 delen
          - Stukken betreffende de ontwikkeling door de RDM, in samenwerking met TNO, van bestralingsapparatuur voor het testen van het reactorvat, 1965 - 1971; 608-614; 5 omslagen
            - Subsidieverlening, 1965 - 1968, 608
            - Instelling en opheffing van de commissie van Deskundigen, 1966 - 1967, 1971, 609
            - Notulen, met agenda's en bijlagen, van de vergaderingen van de Commissie van Deskundigen, 1966, 610
            - Notulen, met agenda's en bijlagen, van de vergaderingen van de Commissie van Deskundigen, 1967, 611
            - Notulen, met agenda's en bijlagen, van de vergaderingen van de Commissie van Deskundigen, 1968 - 1970, 612
            - Concept-eindrapport van TNO, 1969, 613; 2 delen
            - Eindrapport van TNO, 1970, 614; 2 delen
          - Stukken betreffende het onderzoek door Stork NV van turbinemateriaal, 1964 - 1969; 615-620; 6 omslagen
            - Subsidieverlening, 1964 - 1969, 615
            - Verslagen en rapporten, 1965, 616
            - Verslagen en rapporten, 1966 jan. - apr., 617
            - Verslagen en rapporten, 1966 mei - dec., 618
            - Verslagen en rapporten, 1967, 619
            - Verslagen en rapporten, 1969, 620
          - Stukken betreffende de lage flux reactor van het RCN., 1958 - 1961, 1970 - 1971; 621-627; 7 omslagen
            - Bouw en ingebruikneming, 1958 - 1960, 621
            - Verlening van een hinderwetvergunning, 1960 - 1961, 622
            - Invoerrechten op brandstofelementen, 1960, 623
            - Pachtovereenkomst tussen de Staat en de USAEC voor beschikbaarstelling aan het RCN van verrijkt uranium, 1960 - 1961, 624
            - Goedkeuring van het veiligheidsrapport, 1959 - 1960, 625
            - Verzekering, 1960, 626
            - Standpuntbepaling inzake de toekomstmogelijkheden, 1970 - 1971, 627
          - Stukken betreffende de bouw van een lage flux reactor (Athene-project) voor onderzoek en onderwijs voor de TH-Eindhoven, 1962 - 1963, 1966 - 1967; 628; 1 omslag
          - Verslag van de voorlichtingsdagen, georganiseerd door Euratom, over de ontwikkeling van lichtwaterreactoren in de Gemeenschap., 1966; 629; 1 stuk
          - Verslag van een congres van de British Nuclear Energy Society over snelle kweekreactoren., 1966; 630; 1 stuk
          - Notulen, met agenda's en bijlagen, van de vergaderingen van de Euratom ad hoc Commissie voor het toekomstig snelle reactorenprogramma., 1966 - 1967; 631; 1 omslag
          - Stukken betreffende de poging tot inbreng in de overeenkomst tussen CNEN en Euratom van het PEC-project op het gebied van snelle reactoren., 1966 - 1967; 632; 1 omslag
          - Stukken betreffende de samenstelling van een memorandum van de Duitse, Belgische, Nederlandse en Luxemburgse regeringen inzake mogelijkheden voor samenwerking in Euratom-verband (Snelle reactoren), 1966 - 1969; 633; 1 omslag
          - Dossier inzake de beantwoording van de vragen gesteld door het lid der Tweede Kamer de heer De Goede over prijsverhoging van de levering door de VS van 1000 kg plutonium aan Euratom (Snelle reactoren), 1968; 634; 1 omslag
          - Stukken betreffende een hoge flux gepulste snelle reactor voor onderzoek van de materie in gecondenseerde toestand (SORA) van het gemeenschappelijk centrum voor onderzoek van Euratom te Ispra in Italië., 1969 - 1971; 635; 1 omslag
          - Verslag van het IAEA-symposium 'Progress in sodiumcooled fast reactor engineering' (Snelle reactoren), 1970; 636; 1 stuk